臺灣板橋地方法院刑事裁定　　　　　　100年度重秩抗字第2號
抗　告　人
即被移送人　薛文鴻
上列抗告人因違反社會秩序維護法案件，不服本院三重簡易庭中
華民國100 年5 月30日所為第一審裁定（100 年度重秩字第62號
），提起抗告，本院管轄之第二審合議庭裁定如下：
    主  文
抗告駁回。
    理  由
一、原裁定意旨略以：抗告人即被移送人薛文鴻於民國100 年5
    月13日下午2 時許，在新北市○○區○○路1 段88號地下3
    樓停車場，將書寫「這是炸彈請勿亂動」等語之紙盒，放置
    工程車上，嗣再經李有為（業經原審裁處罰鍰新臺幣5000元
    確定）移至上址垃圾桶，以此方法驚嚇他人，有危害安全之
    虞，爰依社會秩序維護法第63條第1 項第6 款規定，裁處罰
    鍰新臺幣（下同）5000元。
二、抗告意旨則以：抗告人將工作所生紙張、塑膠袋等垃圾整理
    於紙盒中，隨手寫下「這是炸彈請勿亂動」，並無威脅或驚
    嚇他人之意，其內容物亦不致危害安全，爰提起抗告，請求
    撤銷原裁定。
三、按蒙面偽裝或以其他方法驚嚇他人有危害安全之虞者，處3
    日以下拘留或新臺幣3 萬元以下罰鍰，社會秩序維護法第63
    條第1 項第6 款定有明文。經查，抗告人於100 年5 月13日
    下午2 時許，在其所有之紙盒上書寫「這是炸彈請勿亂動」
    字樣，置於新北市○○區○○路1 段88號地下3 樓停車場工
    程車上之事實，業據抗告人於警詢時供承在卷。次依卷附照
    片所示，前開紙盒目視約長30公分、寬15公分、高25公分，
    其上「這是炸彈請勿亂動」字樣，清晰可辨，並以灰色膠帶
    封口，外觀上實有使人信為炸彈之虞。且依證人張仕源於警
    詢時證稱：「我……發現垃圾桶已經裝滿，垃圾桶的最上方
    放一個疑似爆裂物品之盒子，盒子上寫有『這是炸彈請勿亂
    動』，我無法確定那盒子到底是不是爆裂物，心中非常害怕
    ，立即報告總幹事楊鎧瑞。」等語（見原審卷宗第6 頁反面
    ），及證人楊鎧瑞證述：「我心裡很害怕，我不確定這是不
    是真的炸彈，因為這棟大廈有很多民眾在上班，我擔心大廈
    的安危，所以我依主任委員指示打電話報警。」等情（見前
    開卷宗第8 頁反面），足見抗告人製作前揭紙盒任意放置之
    行為，之後確已驚嚇他人，而有危害安全之虞。再者，抗告
    人為智識程度正常之成年人士，曾受高職教育，並有相當之
    社會經歷，就其在紙盒外部書寫「這是炸彈請勿亂動」字句
    ，無論放置工程車上或另移至垃圾桶，將使不知情而欲使用
    該工程車或過往民眾產生恐懼之感，當有預見，何得諉無認
    識，抗告人執此為辯，殊屬無據。綜上，抗告人以上開方法
    驚嚇他人有危害安全之虞，事證明確，本院第一審簡易庭據
    以裁處罰鍰5000元，認事用法均無不當，所處罰鍰尚屬妥適
    ，抗告人猶執陳詞，提起抗告，為無理由，應予駁回。
據上論斷，應依社會秩序維護法第58條、第92條，刑事訴訟法第
412 條，裁定如主文。
中    華    民    國   100    年    9     月    13    日
                  刑事第十七庭  審判長法  官  許炎灶
                                      法  官  方祥鴻
                                      法  官  廖怡貞
上列正本證明與原本無異。
不得抗告。
                                      書記官  林惠齡
中    華    民    國   100    年    9     月    15    日